【裁判字號】    89,親,47
【裁判日期】    891214
【裁判案由】    否認子女
【裁判全文】
臺灣臺中地方法院民事判決  八十九年度親字第四七號
    原        告  甲○○
    被        告  丙○○
    兼法定代理人  乙○○
                          送達.
右當事人間否認子女事件，本院判決如左：
    主      文
確認被告丙○○（民國八十九年二月二十九日生）非原告自被告乙○○受胎之婚生子
。
訴訟費用由被告負擔。
    事      實
甲、原告方面：
  一、聲明：如主文第一項所示。
  二、陳述：原告與被告乙○○於民國八十四年五月二十五日結婚，因雙方個性不合
            ，於八十七年間即分居，嗣於八十八年十二月一日辦妥離婚，惟原告先
            前在工作上認識證人徐炳裕進而發生性關係，並於八十九年二月二十九
            日在臺中縣豐原市吳婦產科診所產下被告丙○○，雖被告丙○○係在原
            告與被告乙○○之婚姻關係存續中所受胎，推定為被告乙○○之子，然
            被告丙○○實非原告自被告乙○○受胎所生，為此爰依民法第一千零六
            十三條第二項之規定，起訴請求如訴之聲明所示。
  三、證據：提出戶籍謄本二份、出生證明書正本一份為證。
乙、被告方面：
  一、聲明：駁回原告之訴。
  二、陳述：伊與原告自八十七年間起分居，被告丙○○應非伊與原告所生。
丙、本院依職權函請法務部調查局鑑定兩造之血緣關係暨訊問證人涂炳裕。
    理      由
一、原告起訴主張原告與被告乙○○於八十四年五月二十五日結婚，因雙方個性不合
    ，於八十七年間即分居，嗣於八十八年十二月一日辦妥離婚，惟原告先前在工作
    上認識證人徐炳裕進而發生性關係，並於八十九年二月二十九日在臺中縣豐原市
    吳婦產科診所產下被告丙○○，雖被告丙○○係在原告與被告乙○○之婚姻關係
    存續中所受胎，推定為被告乙○○之子，然被告丙○○實非原告自被告乙○○受
    胎所生之事實，業經原告提出戶籍謄本二份、出生證明書正本一份為證，並為被
    告所不否認，復經證人涂炳裕到庭證述：「我與原告在八十七年十二月間同住一
    起，丙○○是我與原告所生」等語明確，再觀諸本院依職權函請法務部調查局鑑
    定結果認為：「依據遺傳法則，丙○○之STR式vWA、D21S11、D16S539、D2S1338
    型別與乙○○之各項相對應型別均無矛盾，因此認為乙○○不可能為丙○○之生
    父」等情，此有該局八十九年十一月十七日（89）陸（四）字第89081068號鑑定
    通知書一紙在卷足憑，是原告主張被告丙○○非原告自被告乙○○受胎所生，應
    堪採信。
二、按妻之受胎，係在婚姻關係存續中者，推定其所生子女為婚生子女。前項推定，
    如夫妻之一方能證明妻非自夫受胎者，得提起否認之訴。但應於知悉子女出生之
    日起，一年內為之。民法第一千零六十三條第一項、第二項分別定有明文。經查
    ，被告丙○○非原告自被告乙○○受胎已如前述，故原告於八十九年十月三日知
    悉起一年內提起本件否認子女訴訟，依前揭法律規定，為有理由，應予准許。
據上論結，本件原告之訴為有理由，依民事訴訟法第七十八條、八十五條第一項前段
，判決如主文。
中      華      民      國    八十九    年      十二      月    十四    日
                                臺灣臺中地方法院家事法庭
~B法      官  周瑞芬
右為正本係照原本作成
如對本判決上訴須於判決送達後廿日內向本院提出上訴狀
中      華      民      國    八十九    年      十二      月    十四    日
~B法院書記官


司法院資訊處製作；財團法人民間司法改革基金會備份。
